臺灣雲林地方法院普通庭裁定　　　　　　 96年度秩抗字第1號
抗　告　人　甲○○
　　　　　　　　　　國
　　　　　　　　　　　樓
上列抗告人因違反社會秩序維護法案件，不服本院斗六簡易庭中
華民國96年03月20日所為第一審裁定（96年度六秩字第6號），
提起抗告，本院普通庭為第二審裁定如下：
    主  文
抗告駁回。
    理  由
一、抗告意旨略以：抗告人於民國96年01月01日當天參加雲林縣
    古坑鄉永光國小舉行之同學會餐敘，席間因喜見多年不見友
    人而喝了很多酒，嗣後不知何故經人帶至永光派出所，因認
    並未犯錯，拒絕進入派出所，可能因喝酒之故說話及態度有
    失態之處，竟因此為警銬上手銬，雖當天即為親人帶回，但
    事後打電話至警局督察室申訴，經督察室人員解釋警員係為
    防抗告人酒醉發生危險才為此處置，抗告人亦可接受，殊不
    知警員竟為報復而於事過2 個多月快3 個月又傳訊製作筆錄
    ，有失職之處，原審據以裁罰自屬不當，爰提出抗告云云。
二、原裁定以抗告人於96年01月01日晚間08時55分許，在雲林縣
    古坑鄉○○村○○路58號永光派出所內，於公務員依法執行
    職務時，以顯然不當之言詞、行動相加，尚未達強暴脅迫或
    侮辱程度之行為，因認抗告人違反社會秩序維護法第85條第
    1 款之行為，裁處罰鍰新臺幣（下同）8,000 元。
三、按於公務員依法執行職務時，以顯然不當之言詞或行動相加
    ，尚未達強暴脅迫或侮辱之程度者，處3日以下拘留或12,00
    0元以下罰鍰，社會秩序維護法第85條第1款定有明文。經查
    ，抗告人確有於上揭時、地至永光派出所先以雙手握拳敲打
    紗門，值班員警吳振彰趨前將紗門打開請抗告人入內，抗告
    人反藉酒意大吼大叫，警員吳振彰請抗告人平心靜氣陳述報
    案原因，抗告人竟以手搥打值班台，警員吳振彰再三制止，
    抗告人非但未住手，反稱認識許多警界上面的人，警員吳振
    彰制止無效等行為，業據證人范勇誠於警詢時證述明確，核
    與警員吳振彰、林耿顯之職務報告大致相符，抗告人對於上
    揭時、地，因喝酒至醉前往永光派出所，於說話及態度有失
    態之處亦不爭執，是抗告人於上揭時、地，有對於公務員依
    法執行職務時，以顯然不當之言詞、行動相加之行為，堪以
    認定。
四、至抗告人以移送機關於事發當時已對其銬上手銬，經其不服
    申訴，又在事發後2 個多月快3 個月才傳訊其製作筆錄，有
    失職之處，且意在報復其事後向警察機關督察室申訴，原裁
    定裁罰不當為由置辯，惟按行政機關為阻止犯罪危害之發生
    或避免急迫危險，而有即時處置之必要時，得為即時強制，
    即時強制之方法有對於人之管束，有瘋狂或酗酒泥醉，非管
    束不能救護其生命、身體之危險，及預防他人生命生體之危
    險者，得使用對於人之管束，行政執行法第36條第1 項、第
    2 項第1 款、第37條第1 項第1 款定有明文，抗告人於上揭
    時地，已酗酒泥醉，警員吳振彰依上開規定對於抗告人以銬
    上手銬方式加以管束，為行政執行法上之即時強制處分，以
    避免抗告人或其他第三人之生命、身體危險，其本質並非行
    政處罰，立法目的亦與社會秩序維護法有異，行政機關依行
    政執行法規定對於抗告人為管束，及法院依社會秩序維護法
    規定對於抗告人裁處罰鍰，二者可併行不悖，並無一事不二
    罰原則之適用甚明，茍抗告人認警員銬手銬之行為與法不合
    ，應就該警員之處分提起救濟，與其是否有違反社會秩序維
    護法行為，應否加以處罰係屬二事，不容混淆。另違反本法
    行為，逾2 個月者，警察機關不得訊問、處罰，並不得移送
    法院。前項期間，自違反本法行為成立之日起算。但其行為
    有連續或繼續之狀態者，自行為終了之日起算，社會秩序維
    護法第31條亦定有明文，則於抗告人有前揭違反社會秩序維
    護法行為成立之日即96年01月01日起，2 個月內即迄96年02
    月28日止，警察機關均可訊問、處罰及移送法院，本件抗告
    人於96年01月01日為前揭違反社會秩序維護法之行為已如前
    述，移送機關於96年02月27日訊問抗告人並製作筆錄且移送
    本院，尚在上開社會秩序維護法第31條所規定之2 個月時效
    期間內，抗告人以前詞置辯，均不足取。本件事證明確，抗
    告人於上揭時地，對於公務員依法執行職務時，以顯然不當
    之言詞、行動相加，洵堪認定，核抗告人所為，已違反社會
    秩序維護法第85條第1 款規定，原裁定依該規定，裁處抗告
    人罰鍰8,000 元，經核其認事用法俱無不合，裁量亦稱允當
    。抗告人指摘原裁定不當，尚難認為有理由，應予駁回。
五、依社會秩序維護法第58條、第92條，刑事訴訟法第412 條，
    裁定如主文。
中　　華　　民　　國　　96　　年　　6 　　月　　6 　　日
                  刑事普通庭    審判長法  官  吳福森
                                      法  官  曾鴻文
                                      法  官  李秋瑩
以上正本證明與原本無異。
不得再抗告。
                                      書記官　邱明通
中　　華　　民　　國　　96　　年　　6 　　月　　8 　　日
